【裁判字號】    90,中簡上,60
【裁判日期】    900710
【裁判案由】    傷害
【裁判全文】
臺灣臺中地方法院刑事判決                          九十年度中簡上字第六號
    上訴人即被告  甲○○
右上訴人因家庭暴力防治法之傷害案件，不服本院臺中簡易庭九十年度中簡字第七十
六號中華民國九十年一月二十九日第一審簡易判決（聲請案號：八十九年度偵字第一
九四七七號）提起上訴，本院管轄第二審之合議庭判決如左：
    主  文
上訴駁回。
甲○○緩刑貳年，緩刑期間交付保護管束。
    事  實
一、甲○○原係乙○○之同居男友，二人間具有家庭暴力防治法第三條第二款所定之
    家庭成員關係。甲○○於民國（下同）八十九年十月一日凌晨四時三十分許，在
    台中縣潭子鄉○○路○段三八七號前與乙○○起糾葛，甲○○竟基於普通傷害之
    犯意，出手毆打乙○○，致乙○○頭部外傷併右側顳部挫傷、右眼瘀血、右側大
    腿內側挫傷瘀血，左手姆指扭傷。
二、案經乙○○訴請台中縣警察局豐原分局報請台灣台中地方法院檢察署檢察官聲請
    簡易判決處刑。
    理  由
一、右揭犯罪事實，業據上訴人即被告（以下稱被告）甲○○坦承不諱，核與告訴人
    乙○○指訴情節相符，並有乙○○之驗傷診斷書附卷可稽。是被告傷害犯行堪予
    認定。
二、核被告甲○○所為，係犯刑法第二百七十七條第一項之傷害罪，係屬家庭暴力防
    治法第二條第二項之家庭暴力罪。被告上訴意旨略稱：其有正當工作，一時失慮
    傷害同居人，請求另為合適之判決或給予緩刑之宣告等語。經查：原審認被告犯
    家庭暴力防治法之傷害罪，事証明確，對被告諭知「處有期徒刑參月，如易科罰
    金，以佰元折算壹日」，其認事用法及量刑均屬妥適，被告上訴為無理由，應
    予駁回。惟本院審酌被告前曾受有期徒刑以上刑之執行完畢後，五年內未曾受有
    期徒刑以上刑之宣告，此有臺灣臺中地方法院檢察署刑案資料查註紀錄表及被告
    全國前案紀錄表在卷可按，其坦承犯行，深具悔意，且已賠償被害人，達成和解
    ，有正當工作，認被告經此案科刑教訓後，當知警惕而無再犯之虞，本院認所宣
    告之刑，以暫不執行為適當，爰併予宣告緩刑二年，以啟自新，並依家庭暴力防
    治法第三十條第一項，併諭知在緩刑期間內交付保護管束。
三、據上論斷，應依刑事訴訟法第四百五十五條之一第三項、第三百六十四條、第三
    百六十八條，刑法第十一條前段、第七十四條第二款，家庭暴力防治法第三十條
    第一項，判決如主文。
中    華    民    國      九十      年       七      月     十      日
                              臺灣臺中地方法院刑事第二庭
                                    審判長法官  黃 文 進
                                          法官  呂 麗 玉
                                          法官  陳 如 玲
右正本證明與原本無異。
不得上訴。
                                          書記官
中    華    民    國      九十      年       七      月     十一    日
中華民國刑法第二百七十七條
(普通傷害罪)
傷害人之身體或健康者，處三年以下有期徒刑、拘役或一千元以下罰金。
犯前項之罪因而致人於死者，處無期徒刑或七年以上有期徒刑；致重傷者
，處三年以上十年以下有期徒刑。


司法院資訊處製作；財團法人民間司法改革基金會備份。
